【裁判字號】    88,訴,1676
【裁判日期】    890314
【裁判案由】    毒品危害防制條例
【裁判全文】
臺灣板橋地方法院刑事判決                        八十八年度訴字第一六七六號
    公  訴  人  臺灣板橋地方法院檢察署檢察官
    被      告  丙○○
    指定辯護人  甲○
右列被告因毒品危害防制條例案件，經檢察官提起公訴（八十八年度偵字第一四Ｏ六
三號），甲○判決如左：
    主  文
丙○○幫助施用第二級毒品，累犯，處有期徒刑參月，如易科罰金，以參佰元折算壹
日。
    事  實
一、丙○○前於民國（下同）八十八年三月二十二日因違反槍砲彈藥刀械管制條例案
    件，經甲○判處有期徒刑三月確定，於八十八年四月九日易科罰金執行完畢，猶
    不知悔改，其明知毒品危害防制條例業經總統於八十七年五月二十日，以華總（
    一）字第八七０００九九八六０號令修正公布，於同年月二十二日生效，依該條
    例第二條第二項第二款之規定，將安非他命列為第二級毒品管理，不得非法持有
    及施用。因其友人乙○○（另案經由台灣板橋地方法院檢察署檢察官偵查）染有
    施用毒品安非他命之惡習，惟無購買安非他命之管道，於八十八年五月下旬某日
    ，乙○○打電話求助於丙○○，丙○○竟基於幫助乙○○施用毒品之犯意，介紹
    乙○○與其友人綽號「阿宏」（真實姓名年籍資料均不詳）之成年男子認識，並
    於當日與乙○○約在新莊市○○路附近見面，由乙○○向「阿宏」購買價值新台
    幣（下同）二千元之安非他命，因乙○○僅有一千元現金，丙○○又向「阿宏」
    稱另一千元由其代墊，日後再交付，「阿宏」允諾後即交付價值二千元之安非他
    命與乙○○，供其吸用。嗣八十八年五月廿三日下午五時許，乙○○因施用第二
    級毒品安非他命為警查獲，在台北縣警察局新莊分局中港派出所製作筆錄時供出
    上情，始經警於八十八年六月二日晚間六時許，在台北縣新莊市○○○街三十九
    號二樓查獲丙○○，並當場扣得丙○○所有供專供施用安非他命所用之安非他命
    吸食器一個、鏟子一支。
二、案經台北縣警察局新莊分局報請台灣板橋地方法院檢察署檢察官偵查起訴。
    理  由
一、訊據被告丙○○坦承右揭事實不諱，核與證人乙○○於甲○審理中證述之情節大
    致相符，被告上開自白應與事實相符，本件事證明確，被告丙○○犯行堪以認定
    ，應依法論科。
二、被告幫助施用安非他命之行為，核係犯毒品危害防制條例第十條第二項、刑法第
    三十條第一項之幫助施用第二級毒品罪。公訴意旨雖以被告丙○○基於幫助「阿
    宏」販賣安非他命牟利之犯意，介紹乙○○向「阿宏」購買安非他命，嗣後由「
    阿宏」提供少許安非他命供丙○○吸用，因認被告丙○○所犯應係同條例第四條
    第二項之幫助販賣第二級毒品罪。惟查，被告於甲○調查、審理中均堅決否認「
    阿宏」有提供安非他命作為報酬，辯稱其於警訊、偵查中所言並不實在，是被告
    上開自白是否事實相符，即非無疑。次查，證人乙○○於甲○調查中具結證稱：
    「是我自己想要用，問丙○○有沒有辦法，... 不知『阿宏』有無給丙○○好處
    」等語（參見甲○八十八年十月廿九日訊問筆錄），是「阿宏」提供安非他命與
    被告丙○○作為報酬一節，除被告於警訊、偵查中之自白外，並無其他證據足認
    與事實相符，況且證人乙○○既證稱係其主動找被告丙○○，而非被告丙○○向
    其詢問是否需要安非他命，更見被告丙○○應係基於幫助乙○○施用安非他命而
    為上開犯行，其所為前開辯解，堪足採信。是公訴人認被告丙○○所為係犯同條
    例第四條第二項之幫助販賣第二級毒品罪，尚有未洽，起訴法條應予變更。被告
    有如事實欄所示之前科犯行，於八十八年四月九日易科罰金執行有期徒刑三月完
    畢，有台灣高等法院檢察署刑案紀錄簡覆表在卷可稽，被告前受有期徒刑執行完
    畢，於五年以內再犯本件有期徒刑以上之罪，為累犯，應依刑法第四十七條規定
    加重其刑。又被告以幫助乙○○施用第二級毒品安非他命之意思為前開犯行，係
    屬幫助犯，依刑法三十條第二項之規定減輕其刑，並先加後減之。至被告雖另因
    施用第二級毒品之犯行，於八十八年六月三日經甲○以八十八年度毒聲字第三四
    三八號裁定送觀察、勒戒後，嗣因無繼續施用毒品傾向，經台灣板橋地方法院檢
    察署處分不起訴確定，此有台灣高等法院檢察署刑案紀錄簡覆表各一份在卷可稽
    ，惟其既自承係因乙○○欲施用安非他命，始介紹乙○○向「阿宏」購買，顯係
    另行起意，是與其前開施用第二級毒品犯行，無實質上或裁判上一罪之關係，附
    此敘明。爰審酌被告已有施用安非他命之紀錄，仍幫助他人施用危害健康，與其
    犯罪之動機、目的、手段、犯罪所生危害及犯後態度尚佳坦承犯行等一切情狀，
    量處如主文所示之刑，並諭知易科罰金之折算標準。
三、公訴意旨以：被告丙○○於八十八年二月間起至同年五月下旬某日止，除上開犯
    行外，尚有多次介紹乙○○在台北縣新莊市○○街附近向綽號「阿宏」之人購買
    安非他命，因認被告另涉連續幫助販賣安非他命犯嫌。按犯罪事實應依證據認定
    之，無證據不得推定其犯罪事實，又不能證明被告犯罪者，應諭知無罪之判決，
    刑事訴訟法第一百五十四條、第三百零一條第一項分別定有明文。訊據被告丙○
    ○除坦承曾於八十八年五月下旬某日介紹乙○○向「阿宏」購買安非他命外（即
    上開有罪部分），堅決否認有公訴人所指其餘犯行。經查，證人乙○○於警訊中
    供稱：「我另向丙○○購買一次安非他命，時間是八十八年二月底」等語（參見
    偵查卷第八頁背面）；其於偵查中改稱：「是丙○○幫我去向別人買的，只有我
    們二人，在三、四月間，地點不記得，是一千元，只有這一次」等語（參見偵查
    卷第二十四頁正面）；其於甲○訊問時又改稱：「我與丙○○去向丙○○的朋友
    買二次，他朋友叫『阿宏』」、「二月及五月各一次與丙○○一起去向『阿宏』
    買安非他命」等語（參見甲○八十八年十月廿九日訊問筆錄、八十九年二月廿九
    日審理筆錄），是證人乙○○對於指述被告丙○○介紹其向「阿宏」購買安非他
    命之次數起先堅稱只有一次，後又改稱有二次，前後已有不一，非無瑕疵。是公
    訴人所指被告丙○○涉犯上開犯行，除證人乙○○有瑕疵之證言外，並查無其他
    積極證據足以佐證，此外復查無被告丙○○有上述幫助販賣毒品犯行之積極證據
    ，揆諸前述，被告丙○○此部份犯行自屬不能證明，因公訴人認此部分與前述有
    罪部分為連續犯之裁判上一罪關係，爰不另為無罪之諭知。
四、至扣案之安非他命吸食器一個、鏟子一支雖係專供施用毒品安非他命所用之器具
    ，惟與被告所犯本件幫助施用毒品犯行無涉，爰不在此宣告沒收，併此敘明。
據上論斷，應依刑事訴訟法第二百九十九條第一項前段、第三百條，毒品危害防制條
例第十條第二項，刑法第十一條前段、第三十條第二項、第四十一條、第四十七條，
罰金罰鍰提高標準條例第二條，判決如主文。
本案經檢察官吳宗光到庭執行職務
中      華      民      國      八十九      年      三    月    十四    日
                                  臺灣板橋地方法院刑事第三庭
                                          法  官 連育群
右正本證明與原本無異。
如不服本判決，應於判決送達後十日內，向甲○提出上訴狀。
                                          書記官 黃秀燕
中      華      民      國      八十九      年      三    月    十四    日


司法院資訊處製作；財團法人民間司法改革基金會備份。
